臺灣臺南地方法院交通事件裁定　　　　　　　　　　　九十三年度交聲字第四六號
　　移 送機 關　交通部公路總局嘉義區監理所臺南監理站
　　受 處分 人
　　即 異議 人　甲○○
右列受處分人因違反道路交通管理處罰條例案件，對於交通部公路總局嘉義區監理所
臺南監理站民國九十三年一月九日所為之裁決處分（處分案號：嘉監南字第裁七四—
ＡＬ0000000號）聲明異議，本院裁定如左：
    主  文
異議駁回。
    理  由
一、聲明異議意旨略以：受處分人即異議人甲○○收受之裁決書中，其載明之違規地
    點「山豬湖」，異議人從未去過該地，且異議人亦未接到舉發通知單，亦無證據
    足資證明異議人有此違規行為，故異議人不服原處分機關之裁處，乃提起本件異
    議云云。
二、按汽車駕駛人停車時，有停車停車時間、位置、方式、車種不依規定情形者，處
    新臺幣六百元以上一千二百元以下罰鍰，道路交通管理處罰條例第五十六條第一
    項第九款定有明文。
三、經查：
（一）本件受處分人即異議人甲○○係於民國九十一年八月二十二日十六時零分許，
      因其所有之車牌號碼ＮＡＱ─８５５號重機車，於士林捷運站，有停車位置不
      依規定之違規事實，經台北市政府警察局交通警察大隊警員逕行開單舉發等情
      ，有台北市政府警察局北市警交大字第ＡＬ0000000號舉發違反道路交
      通管理事件通知單一紙附卷可稽，從而，異議人於上開時、地，有停車位置不
      依規定之事實，應堪認定。
（二）異議人雖以前揭情詞置辯，惟查：交通部公路總局嘉義區監理所台南監理站南
      監南字第裁七四—ＡＬ0000000號違反道路交通管理事件裁決書之違規
      地點欄項應係誤載，蓋因上開裁決書係根據上揭北市警交大字第ＡＬ0000
      000號舉發違反道路交通管理事件通知單所作成，觀諸上揭舉發單之違規地
      點欄項明確記載違規地點係「士林捷運站」，且異議人於本院調查時亦自陳：
      「（問：舉發單所載的違規地點是士林捷運站？）如果是士林捷運站的話就有
      可能，因我就讀文化大學，車子常停在那邊」、「（問：違規時間應該在暑假
      期間，是否會回台南？）我就讀文化大學法律系，當時在台北補習，如果我回
      台南會將車子停在士林捷運站，搭捷運到台北車站搭車回台南」等語（見本院
      九十三年七月二十七日訊問筆錄），由其陳述可知，異議人於違規時間係在台
      北就讀文化大學，其平日所駕駛之車牌號碼ＮＡＱ─８５５號重機車，常會停
      放在違規地點即「士林捷運站」，且按交通警察掣單舉發違反道路交通管理處
      罰條例所列違規事實，本質上為行政處分，係公務員基於職務上權力，依法就
      特定之具體事件所為具公法上效果之單方面行政行為，基於公務員為公法上行
      為具有公信力之原則，該行政行為當可被推定為真正，其據以依法處分之事實
      認定亦為正確無誤，本此公信原則，立法者乃賦予行政機關制定違反道路交通
      事件統一裁罰基準及處理細則，使執行勤務員警得當機處分，以達其維護交通
      秩序、安全之行政目的。反之，若謂公務員一切行政行為均需預留證據以證其
      實，則國家行政勢必窒礙難行，準此，刑事訴訟法就犯罪證據所列有關之規定
      與屬於行政秩序罰之交通違規裁罰本質不合之部分，自不在準用之列。從而，
      受處分人倘未能就執勤員警之舉發有誤提出相關證據以供調查，此外亦無證據
      足資證明員警有捏造事實違法取締之情事，則執勤員警本其維護交通秩序、安
      全職責所為之舉發，自應受到合法、正確之推定。從而因可認定異議人於上開
      時間，於「士林捷運站」確有停車位置不依規定之事實無誤，上開裁決書有關
      違規地點欄項之錯誤記載，應係製作過程之疏失而已。次按送達，於應受送達
      人之住居所、事務所或營業所為之；於應送達處所不獲會晤應受送達人時，得
      將文書付與有辨別事理能力之同居人、受僱人或應送達處所之接收郵件人員，
      此行政程序法第七十二條第一項前段、第七十四條第一項分別定有明文。經查
      ：前開舉發通知單，業經台北市政府交通警察大隊於九十一年九月十三日依據
      異議人戶籍地址，以掛號郵寄予異議人，並無退件記錄等情，有台北市政府警
      察局交通警察大隊九十三年六月十六日北市警交大三字第０九三六三三七九三
      ００號函存卷可佐，且異議人在監理機關登記之車籍地址及於異議聲明狀自載
      之住居所亦均與前揭戶籍地址相同，況異議人亦自稱：「（問：是否住在臺南
      市○○路○段一五八巷八六號？）那是我的住所，我父母仍住在該處，違規時
      我並沒有住在那裡，因當時我在台北唸書等語（詳前開訊問筆錄），可見異議
      人戶籍係設於台南市○○區○○路一段一五八巷八六號，且其父母亦住居於該
      處，因之，台北市政府警察局向異議人之戶籍地即臺南市○○區○○路一段一
      五八巷八六號地址送達舉發違反道路交通管理事件通知單，應認上開舉發違反
      道路交通管理事件通知單業已合法送達異議人，縱使接獲上開舉發單之異議人
      之同居親友未通知異議人，亦不影響上開舉發單之送達效力。
（三）綜上所述，本件受處分人即異議人甲○○於右述時、地，有停車位置不依規定
      之事實，既可認定，則移送機關即交通部公路總局嘉義區監理所臺南監理站據
      此引用前開道路交通管理處罰條例第五十六條第一項第九款規定，而裁處異議
      人罰鍰新臺幣一千二百元，於法並無不當，異議人異議為無理由，應予駁回。
四、據上論斷，應依道路交通案件處理辦法第十九條，裁定如主文。
中      華      民      國    九十三    年      八      月    二十七    日
                                  臺灣臺南地方法院交通法庭
                                      法  官   鄭燕璘
右正本證明與原本無異。
如不服本裁定應於送達後五日內向本院提出抗告狀。
                                      書記官   陳金堂
中      華      民      國    九十三    年      九      月      二      日
